臺灣臺東地方法院刑事判決
111年度原易字第6號
公  訴  人  臺灣臺東地方檢察署檢察官
被      告  汪小芬



指定辯護人  本院公設辯護人丁經岳 
上列被告因妨害自由案件，經檢察官提起公訴（110年度偵字第2
958號）後，於本院審理程序進行中，被告先就被訴事實為有罪
之陳述，經檢察官聲請改依協商程序而為判決，本院裁定進行協
商程序，判決如下：
    主  文
汪小芬犯恐嚇危害安全罪，累犯，處拘役參拾日，如易科罰金，
以新臺幣壹仟元折算壹日。
    犯罪事實及理由
一、本件犯罪事實及證據，除證據部分應補充被告汪小芬於本院
    審理時之自白者外，餘均同於檢察官起訴書之記載，茲均引
    用之（如附件）。
二、本件經檢察官與被告於審判外達成協商之合意且被告已認罪
    ，其合意內容如主文所示。經查，上開協商合意並無刑事訴
    訟法第455條之4第1項所列情形之一，檢察官聲請改依協商
    程序而為判決，本院爰不經言詞辯論，於協商合意範圍內為
    協商判決，合予敘明。
三、應適用之法條：刑事訴訟法第455條之2第1項、第455條之4
    第2項、第455條之8、第454條第2項(依刑事裁判簡化原則，
    僅記載程序條文)。
四、附記事項：被告前於民國109年間因公共危險案件，經法院
    判決處有期徒刑4月確定，於109年9月17日執行完畢，此有
    臺灣高等法院被告前案紀錄表附卷可參，其於該徒刑執行完
    畢後，5年以內故意再犯本件有期徒刑以上之罪，為累犯，
    且本件並無司法院大法官釋字第775號解釋所示罪刑不相當
    之情形，認檢察官與被告協商之結果適用刑法第47條累犯加
    重之規定並無不當，附此敘明。
五、本判決除有刑事訴訟法第455條之4第1項第1款、第2款、第4
    款、第6款、第7款所定情形之一，或違反同條第2項之規定
    者外，檢察官與被告均不得上訴。
六、如有前項得上訴之情形，得自收受判決送達之日起20日內，
    向本院提出上訴書狀，上訴於第二審法院。
七、本案經檢察官林永提起公訴，檢察官林靖蓉到庭執行職務。
中　　華　　民　　國　　111 　年　　4 　　月　　29　　日
                  刑事第三庭  法  官  朱貴蘭
上正本係照原本作成。
本件不得上訴。但有刑事訴訟法第455條之4第1項第1款、第2款
、第4款、第6款、第7款所定情形，或協商判決違反同條第2項之
規定者，應於收受送達後20日內向本院提出上訴書狀，並應敘述
具體理由；如未敘述上訴理由者，應於上訴期間屆滿後20日內向
本院補提理由書（均須按他造當事人之人數附繕本）「切勿逕送
上級法院」。
中　　華　　民　　國　　111 　年　　4 　　月　　29　　日
                              書記官  邱仲騏  
附錄論罪科刑法條：
中華民國刑法第305條
以加害生命、身體、自由、名譽、財產之事恐嚇他人，致生危害
於安全者，處2年以下有期徒刑、拘役或9千元以下罰金。
臺灣臺東地方檢察署檢察官起訴書
                                     110年度偵字第2958號
　　被　　　告　汪小芬　
上列被告因妨害自由案件，業經偵查終結，認應提起公訴，茲將
犯罪事實及證據並所犯法條分敘如下：
　　　　犯罪事實
一、汪小芬前因傷害何嘉凌案件經法院判刑確定，詎仍不知悔改
    ，基於恐嚇之犯意，於民國110年5月16日18時30分許，在何
    嘉凌位於臺東縣○○市○○路0段000巷00弄0號住處前，對何嘉
    凌恫稱：「妳住這間？妳盡量住，住得越久越好，我以後會
    常常來找你」、「我現在打妳一次，被罰五萬，我也甘願」
    ，並握拳作勢要毆打何嘉凌，使何嘉凌心生畏懼，致生危害
    於其生命、身體之安全。嗣經警據報前往處理，而查悉上情
    。
二、案經何嘉凌訴由臺東縣警察局臺東分局報告偵辦。
　　　　證據並所犯法條
一、證據清單及待證事實
編號        證據名稱          待證事實 1 被告汪小芬於警詢中之供述 1.被告經傳喚未到庭。 2.被告於警詢中坦承與告訴人何嘉凌發生口角，對告訴人說出上開話語，惟辯稱：伊是一時氣頭上說的無心氣話，伊沒有真的要動手云云。 2 證人即告訴人何嘉凌於警詢中之證述 全部犯罪事實。 3 證人游錦蓉於警詢中之證述 證明被告有以上開話語恐嚇告訴人之事實。 4 指認犯罪嫌疑人紀錄表（指認人：何嘉凌） 被告恐嚇告訴人之事實。 5 現場照片10張、刑案現場測繪圖 案發現場情形。 
二、核被告所為，係犯刑法第305條之恐嚇罪嫌。
三、依刑事訴訟法第251條第1項提起公訴。　
　　此　　致
臺灣臺東地方法院
中　　華　　民　　國　 110　　年　　11　　月　　22　　日
                              檢 察 官    林      永
本件正本證明與原本無異
中　　華　　民　　國　 110　　年　　12　　月　　10　　日
                              書 記 官    蔡  明  珊
附錄本案所犯法條全文
刑法第305條
以加害生命、身體、自由、名譽、財產之事恐嚇他人，致生危害
於安全者，處二年以下有期徒刑、拘役或九千元以下罰金。